臺灣臺北地方法院刑事判決
109年度審交易字第311號
公  訴  人  臺灣臺北地方檢察署檢察官
被      告  許筆凱



上列被告因過失傷害案件，經檢察官提起公訴（108年度偵字第1
0797號）後，被告於本院審理中就被訴事實為有罪之陳述，經檢
察官聲請改依協商程序而為判決，本院予以同意，判決如下：
    主      文
許筆凱犯過失傷害罪，處罰金新臺幣貳仟元，如易服勞役，以新
臺幣壹仟元折算壹日。
    事實及理由
一、本件犯罪事實及證據，除引用附件檢察官起訴書之記載外，
    另據被告於本院審理時坦承犯行，核其自白，與起訴書所載
    事證相符，可認屬實，本案事證明確，被告犯行堪予認定，
    應依法論科。
二、論罪科刑：　
　  核被告所為，係犯修正前刑法第284條第1項前段過失傷害罪
    。依認罪協商結果判決如主文所示，並諭知易服勞役之折算
    標準。
三、附記事項：　　
    本件兩造達成調解，被告願給付告訴人新臺幣（下同）30萬
    元，約定付款方式如下：
  ㈠按照兩造於民國109年4月13日於本院達成之刑事協議內容：
    被告願給付告訴人20萬元，並於109年4月14日給付告訴人10
    萬元完畢，其餘款項自109年5月28日起按月於每月28日給付
    3,800元（111年3月應於該月25日前給付、其餘均於當月28
    日給付），至全部清償為止，如有一期未付，視為全部到期
    。
  ㈡被告應再給付告訴人10萬元，並自111年7月28日起按月於每
    月28日給付3,800元，至全部清償止，如有一期未付，視為
    全部到期。
四、除有刑事訴訟法第455條之4第1項第1款於本訊問程序終結前
    ，被告撤銷協商合意或檢察官撤回協商聲請者；第2款被告
    協商之意思非出於自由意志者；第4款被告所犯之罪非第455
    條之2第1項所定得以協商判決者；第6款被告有其他較重之
    裁判上一罪之犯罪事實者；第7款法院認應諭知免刑或免訴
    、不受理者情形之一，及違反同條第2項「法院應於協商合
    意範圍內為判決；法院為協商判決所科之刑，以宣告緩刑或
    2年以下有期徒刑、拘役或罰金為限」之規定者外，檢察官
    與被告均不得上訴。如有前述得上訴之情形，得自收受判決
    送達之翌日起20日內，向本院提出上訴書狀，上訴於第二審
    法院，併予敘明。
據上論斷，應依刑事訴訟法第455條之2第1項、第455條之8、第4
54條、第455條，刑法第284條前段、第42條第3項，判決處刑如
主文。
本案經檢察官蕭惠菁提起公訴、檢察官吳春麗、郭郁、邱曉華到
庭執行職務。
中    華    民    國    111   年     3    月    28    日
                  刑事第二十庭    法  官  洪英花
以上正本證明與原本無異。
不得上訴。
                                  書記官  洪啟瑞
中    華    民    國    111   年     3    月    29    日
附錄本案論罪科刑依據法條全文：
修正前中華民國刑法第284條
（過失傷害罪）
因過失傷害人者，處 6 月以下有期徒刑、拘役或 5 百元以下罰
金，致重傷者，處 1 年以下有期徒刑、拘役或 5 百元以下罰金
。
從事業務之人，因業務上之過失傷害人者，處 1 年以下有期徒
刑、拘役或 1 千元以下罰金，致重傷者，處 3 年以下有期徒刑
、拘役或 2 千元以下罰金。
附件：
臺灣臺北地方檢察署檢察官起訴書
                                    108年度偵字第10797號
　　被　　　告　許筆凱　男　37歲（民國00年00月00日生）
　　　　　　　　　　　　住臺北市○○區○○路0段00巷0弄0
　　　　　　　　　　　　　號
　　　　　　　　　　　　居臺北市○○區○○街00巷00號6樓
　　　　　　　　　　　　國民身分證統一編號：Z000000000號
上列被告因過失傷害案件，業經偵查終結，認應提起公訴，茲將
犯罪事實及證據並所犯法條分敘如下：
　　　　　　犯罪事實
一、許筆凱於民國107年7月30日上午7時7分許，自臺北市○○區○○
    路0段000號旁，欲將停放之車牌號碼000-0000號自用小客車
    自路旁起動並移出，本應注意起駛之車輛應禮讓行進中之車
    輛先行，且依當時晴天、有日間自然光線、柏油路面乾燥無
    缺陷亦無障礙物、視距良好等情形，能注意，並無不能注意
    之情事，竟疏未禮讓而逕行起駛，導致左後方由江姿儀所沿
    信義路6段東往西直行騎乘而來之車牌號碼000-000號普通重
    型機車，為閃避上開自用小客車而向左偏，因而衝撞前方以
    駕駛營業小客車為業之從事業務之人之陳泳全（另為不起訴
    處分）所駕駛之車牌號碼000-0000號營業小客車後方，江姿
    儀因而人車倒地並受有右前臂及雙下肢多處二至三度摩擦灼
    傷之傷害，嗣警員至現場處理，始獲上情。
二、案經江姿儀訴由臺北市政府警察局信義分局報告偵辦。
　　　　　　證據並所犯法條
一、證據清單：
編號      證據方法       待證事項  1 被告許筆凱之供述 證明被告有於上開時地發生本件交通事故之事實  2 證人即告訴人江姿儀之證述 證明犯罪事實之全部  3 臺北市政府警察局交通警察大隊信義分隊之道路交通事故現場圖、補充資料表、談話紀錄表、調查報告表（一）（二）、現場照片、臺北市車輛行車事故鑑定會案號0000000000鑑定意見書 同上  4 告訴人之國防醫學院三軍總醫院附設民眾診療服務處診斷證明書 證明告訴人因而受有上開傷害之事實 
二、所犯法條：核被告許筆凱所為，係犯108年5月29日修正前刑
    法第284條第1項前段過失傷害罪嫌。
三、依刑事訴訟法第251條第1項提起公訴。
  　此　致
臺灣臺北地方法院
中　　華　　民　　國　 108　　年　　6 　　月　　28　　日
　　　　　　　　　　　　　　　檢　察　官  蕭  惠  菁
本件正本證明與原本無異
中　　華　　民　　國　　108 　年　　7 　　月　　19　　日
            　　　　　　　　　書　記　官  陳  怡  如
附錄本案所犯法條全文
修正前中華民國刑法第284條
（過失傷害罪）
因過失傷害人者，處 6 月以下有期徒刑、拘役或 5 百元以下罰
金，致重傷者，處 1 年以下有期徒刑、拘役或 5 百元以下罰金
。
從事業務之人，因業務上之過失傷害人者，處 1 年以下有期徒
刑、拘役或 1 千元以下罰金，致重傷者，處 3 年以下有期徒刑
、拘役或 2 千元以下罰金。